# 请教一下，个人独资企业和合伙企业交纳的个人所得税

提问人：lkr4195 时间：2012-03-15 11:16:35
请教一下，个人独资企业和合伙企业交纳的个人所得税是由个人承担，还是由企业承担？ 企业把所得税放入所得税费用合理吗？？

回答人：chenyiwei
个人独资企业和合伙企业本身并不是企业所得税或者个人所得税的纳税人，按照“先分后税”原则，其缴纳的个人所得税属于代扣代缴性质。因此不适合于在其自己的报表上列报为所得税费用。